臺灣高雄地方法院民事裁定
111年度法字第33號
聲  請  人  賴瑞隆  


相  對  人  財團法人高雄市新世代教育基金會
上列聲請人聲請變更財團法人高雄市新世代教育基金會捐助章程
，本院裁定如下：
    主    文
財團法人高雄市新世代教育基金會民國一一一年八月九日修訂之
捐助章程第六條，准予變更如附表修正條文對照表「修正條文」
欄所示之條文。
聲請程序費用新臺幣壹仟元由聲請人負擔。
    理  
一、聲請意旨略以：聲請人為財團法人高雄市新世代教育基金會
    之董事長，該財團法人於民國110年12月7日報經主管機關核
    備設立，並經本院於110年12月23日登記並發給法人登記證
    書在案。茲因業務需要，經該財團法人董事會決議，修訂捐
    助章程計1條（詳如附表），為此依法請求裁定准為變更捐
    助章程等語。
二、按財團之組織及其管理方法，由捐助人以捐助章程或遺囑定
    之。捐助章程或遺囑所定之組織不完全，或重要之管理方法
    不具備者，法院得因主管機關、檢察官或利害關係人之聲請
    ，為必要之處分，民法第62條定有明文。是得依上開規定聲
    請為必要處分或變更組織者，應以主管機關、檢察官或利害
    關係人為限，非得以財團法人之名義為上開規定之聲請，且
    須以財團法人組織不完全、重要管理方法不具備為要件。而
    所謂財團之組織不完全者，例如財團內部之董事會或監察人
    之組織不完全；所謂重要之管理方法者，例如董監事之任免
    方式、董事會執行事務之決議方法及財團財產之管理方法等
    。
三、經查，聲請人為財團法人高雄市新世代教育基金會之現任董
    事長，此有本院登記處110年12月23日110證財字第5號法人
    登記證書附卷可稽，自屬利害關係人，是其以董事長身分，
    向本院聲請為捐助章程變更處分，乃屬合法。又聲請人主張
    財團法人高雄市新世代教育基金會於111年8月9日召開第1屆
    第3次董事會議決議修訂捐助章程第6條如附表所示等情，亦
    據其提出前揭會議紀錄、捐助章程修正條文對照表各1份為
    證，堪信為真實。本院審酌如附表所示第6條修正條文欄之
    內容，核屬董事會組織成員人數事宜，性質上係屬該財團法
    人組織、管理方法重要事項之修正，且其規定與該財團法人
    之設立目的核無相違，與民法有關財團法人之規定亦無牴觸
    ，並為維持財團之目的及運作所必要，是其聲請變更捐助章
    程，並無不合，且經本院依非訟事件法第62條規定徵詢主管
    機關即高雄市政府教育局之意見，高雄市政府教育局函覆同
    意備查在案，有該局111年11月14日高市教社字第111387066
    00號函存卷可參，故其聲請變更章程，尚無不合，應予准許
    。
四、依非訟事件法第21條第1 項前段、第24條第1 項，裁定如主
    文。
中    華    民    國   111   年     11   月    22     日
                      民事第三庭法  官  林家伃
以上正本係照原本作成。　　　　　　　　　　　
如對本裁定抗告須於裁定送達後10日內向本院提出抗告狀，並繳
納裁判費新台幣1,000元。
中　　華　　民　　國　　111 　年　　11　　月　　23　　日
                                書記官  陳郁惠
附表
修正條文 原條文 第六條 本會董事會由董事九人組成。第一屆董事由原始捐助人選聘之，第二屆以後之董事由前一屆董事會選聘之。董事均為無給職。 本會董事，其總人數五分之一以上應具有與設立目的相關之專長或工作經驗。 本會董事相互間有配偶或三親等內親屬之關係者，不得超過總人數三分之一。 第六條 本會董事會由董事七人組成。第一屆董事由原始捐助人選聘之，第二屆以後之董事由前一屆董事會選聘之。董事均為無給職。 本會董事，其總人數五分之一以上應具有與設立目的相關之專長或工作經驗。 本會董事相互間有配偶或三親等內親屬之關係者，不得超過總人數三分之一。